臺灣宜蘭地方法院刑事判決　　　　　　　 96年度訴字第377號
公　訴　人　臺灣宜蘭地方法院檢察署檢察官
被　　　告　甲○○
　　　　　　　　　　（另案在臺灣宜蘭監獄執行）
選任辯護人　李蒼棟律師
被　　　告　乙○○
　　　　　　　　　　樓
　　　　　　　　　　（另案在臺灣宜蘭監獄執行）
選任辯護人　簡坤山律師
上列被告因毒品危害防制條例案件，經檢察官提起公訴（96年度
偵字第1993、1997號），及移送併案審理（96年度偵字第2793
、3089號）本院判決如下：
    主  文
甲○○共同販賣第二級毒品，處有期徒刑參年拾月。扣案愷他命
拾貳包、帳冊貳張連帶沒收。供販賣第二、三級毒品使用之門號
0000000000號、0000000000號、0000000000號、0000000000號、
0000000000號行動電話連帶沒收，如全部或一部不能沒收，追徵
其價額或以財產抵償之。共同販賣第二級毒品所得新臺幣伍仟元
及共同販賣第三級毒品所得新臺幣肆萬捌仟元連帶沒收；單獨販
賣第三級毒品所得新臺幣貳仟元沒收，如全部或一部不能沒收時
，均以其財產抵償之。
乙○○共同販賣第二級毒品，處有期徒刑參年拾月。扣案愷他命
拾貳包、帳冊貳張連帶沒收；扣案磅秤參台、分裝袋拾包、分裝
袋盤壹個、分裝袋匙壹個，均沒收。供販賣第二、三級毒品使用
之門號0000000000號、0000000000號、0000000000號、00000000
00號、0000000000號行動電話連帶沒收；門號0000000000號行動
電話沒收，如全部或一部不能沒收，追徵其價額或以財產抵償之
。共同販賣第二級毒品所得新臺幣伍仟元及共同販賣第三級毒品
所得新臺幣肆萬捌仟元連帶沒收；單獨販賣第三級毒品所得新臺
幣壹萬伍仟貳佰元沒收，如全部或一部不能沒收時，均以其財產
抵償之。
    事  實
一、(一)甲○○與乙○○均明知MDMA、愷他命分別為毒品危害防制
    條例第2條第2項第2、3款所管制之第2、3級毒品，依法不得
    持有及販賣，為圖營利，竟共同基於販賣第2級毒品MDMA，
    及共同販賣第3級毒品愷他命之反覆、延續概括犯意聯絡，
    於民國95年間，以甲○○所持用之門號0000000000號、00
    00000000號行動電話，或乙○○所持用之門號0000000000
    號、0000000000號行動電話對外聯絡，及甲○○撥打乙○○
    0000000000號行動電話與乙○○聯絡之方式，由甲○○或乙
    ○○接獲購毒者來電，約定毒品交易之時間、地點後，再由
    甲○○或乙○○出面與購毒者交易，共同販賣MDMA予附表一
    所示之人、共同販賣愷他命予附表二所示之林Ｏ全、黃Ｏ佳
    （販售MDMA、愷他命之對象、期間、地點、次數、金額及所
    得，分別詳如附表一、二所示。販賣MDMA予林Ｏ全8次中，
    ，有5次係愷他命一同販售；販賣愷他命5次予黃Ｏ佳中，有
    2次與MDMA一同販售），共計販賣MDMA部分得款新臺幣（下
    同）5,000元、販賣愷他命得款48,000元。(二)甲○○、乙○
    ○另分別基於反覆販賣第3級毒品愷他命牟利之單一行為決
    意，甲○○於95年11月間、乙○○自95年底某日起至96年5
    月28日因案羈押前止，甲○○以0000000000號行動電話、乙
    ○○以0000000000號、0000000000號行動電話作為對外聯絡
    工具、乙○○並使用林映誠持用之0000000000號行動電話聯
    絡，販賣愷他命予附表三、附表四所示之人，甲○○販賣所
    得2,000元、乙○○販賣所得15,200元。（甲○○販售愷他
    命之對象、期間、地點、次數、金額及所得，詳如附表三所
    示。乙○○販售愷他命之對象、期間、地點、次數、金額及
    所得，詳如附表四所示）。
二、案經宜蘭縣警察局移送臺灣宜蘭地方法院檢察署檢察官偵查
    起訴暨移送併案審理。
    理  由
一、訊據被告甲○○、乙○○對上揭事實坦承不諱，互核一致，
    且與附表一至四所示證人即向其等購入毒品施用之人證述情
    節相符。並有臺灣宜蘭地方法院檢察署訊監察書、通訊監察
    譯文、搜索扣押筆錄、扣押物品目錄表、指認犯罪嫌疑人紀
    錄表、查詢電話用戶資料通知單、用戶基本資料表、通聯調
    閱查詢單、林映誠與林仲哲尿液之檢驗報告，及扣案愷他命
    12包、帳冊2張、磅秤3個、分裝袋10包、分裝盤1個、分裝
    匙1個可稽。衡以MDMA、愷他命因屬違禁物，無論持有、販
    賣均將遭刑罰之制裁，亦因此而物稀價昂，被告亦均供稱販
    售上開毒品每次可獲取數百元利潤等語（見本院卷第195頁
    ），被告2人前開販賣毒品行為具有營利意圖，可堪認定。
    綜上足認被告2人自白與事實相符，本件事證明確，被告2人
    犯行洵堪認定，應予依法論科。
二、論罪科刑及審酌事項：
 (一) 查MDMA係第2級毒品、愷他命係第3級毒品，毒品危害防制條
    例第2條第2項第2款、第3款分別定有明文，是核被告2人所
    為，均係犯毒品危害防制條例第4條第2項之販賣第2級毒品
    罪，及同條第3項之販賣第3級毒品罪。其等持有第2、3級毒
    品之低度行為，為販賣之高度行為所吸收，均不另論罪。被
    告2人就附表一、二所示販賣第2、3級毒品犯行，俱有犯意
    聯絡及行為分擔，均應論以共同正犯。按刑事法若干犯罪行
    為態樣，本質上原具有反覆、延續實行之特徵，立法時既予
    特別歸類，定為犯罪構成要件之行為要素，則行為人基於概
    括之犯意，在密切接近之一定時、地持續實行之複次行為，
    倘依社會通念，於客觀上認為符合1個反覆、延續性之行為
    觀念者，於刑法評價上，即應僅成立1罪。學理上所稱「集
    合犯」之職業性、營業性或收集性等具有重複特質之犯罪均
    屬之，例如經營、從事業務、收集、販賣、製造、散佈等行
    為概念者（最高法院95年度臺上字第1079號、第3937號、第
    4686號刑事判決意旨參照）。本件被告2人於附表一至四所
    示期間內，密集以相同方式販售第2級毒品、第3級毒品，而
    具有反覆、延續實行之特徵，從而在行為概念上縱有多次之
    舉措，其等販賣第2級毒品、第3級毒品之行為，仍各應評價
    認係包括1罪之集合犯行為，應分別論以1罪。被告2人所為
    販毒行為，部分在95年7月1日刑法修正施行前，部分在7 月
    1日修正施行後，惟販賣毒品罪既應評價為集合犯之實質上
    一罪，應依修正施行後之新法論處。被告2人如附表一、二
    所示，同時販賣第2級毒品MDMA及第3級毒品愷他命予林Ｏ全
    、黃Ｏ佳之行為，係一行為同時觸犯毒品危害防制條例第4
    條第2項、同條第3項之罪，為想像競合犯，應從較重之販賣
    第2級毒品罪處斷，起訴意旨認被告2人所犯上開2罪應予分
    論併罰，容有誤會。
 (二) 又按犯毒品危害防制條例第4條第2、3項之販賣第2、3級毒
    品之罪，不分犯罪情節輕重，概處以法定刑無期徒刑或7年
    以上有期徒刑，難免輕重失衡，倘有情輕法重情形，於裁判
    時自得適用刑法第59條酌量減輕其刑，此參諸司法院釋字第
    263號關於擄人勒贖刑度是否過於嚴苛之解釋自明。被告2人
    行為時均年僅20歲左右，雖有前述販賣毒品之犯行，然各次
    販售毒品之金額、數量尚屬微量，所得有限，本院綜合被告
    2人之惡行與犯罪情節，認處以法定最低本刑，仍有情輕法
    重之感，堪認其等犯罪情狀尚堪憫恕，爰均依刑法第59條之
    規定減輕其刑。
 (四) 爰審酌被告甲○○、乙○○行為時，各年方20至21歲許、19
    歲許，均年少失慮；惟其等明知毒品煙癮危害之烈，而販賣
    行為乃煙毒禍害之源，流毒所及非僅多數人之生命、身體受
    戕害，且社會、國家之法益亦不能免，卻仍販賣第2、3級毒
    品，為害甚鉅；兼衡被告2人主要販賣毒品種類為愷他命，
    次為MDMA之犯罪情況，及其等販售期間非短，次數不低，影
    響社會治安及國民健康極為嚴重，惟販售金額不高，獲利尚
    屬有限；暨被告2人於本院審判程序進行當中，尚知坦承犯
    行，態度尚佳等一切情狀，分別量處如主文所示之刑。檢察
    官對被告各具體求刑有期徒刑4年，稍屬過重，併此敘明。
 (五) 扣案愷他命12包、帳冊2張，係被告甲○○、乙○○共同
    販賣第2、3級毒品使用之物；扣案磅秤3台、分裝袋10包、
    分裝袋盤1個、分裝袋匙1個，則係被告乙○○單獨販賣第3
    級毒品使用之物，均應依毒品危害防制條例第19條第1項前
    段諭知沒收。門號0000000000號、0000000000號行動電話
    為被告甲○○所持有，門號0000000000、0000000000、0000
    000000號行動電話為被告乙○○所持用，均係供共同販賣第
    2、3級毒品使用之物；門號0000000000號行動電話則係被告
    乙○○所使用供販賣予林Ｏ哲使用之物，雖均未扣案，仍應
    依前開規定宣告沒收，如全部或一部不能沒收時，追徵其價
    額或以財產抵償。被告甲○○、乙○○共同販賣第2、3級
    毒品所得，分別如附表一、二所示，爰依同項規定連帶沒收
    ；被告甲○○、乙○○各單獨販賣第3級毒品所得，分別如
    附表三、四所示，爰分別依同項規定諭知沒收，如全部或一
    部不能沒收時，均以財產抵償。至警員至林映誠住處扣得
    之帳冊1本，據被告乙○○稱非其所有，復查無前揭物品與
    本案販賣毒品有何直接關連性，爰不予宣告沒收。
據上論斷，依刑事訴訟法第299條第1項前段，毒品危害防制條例
第4條第2項、第3項、第19條第1項前段，刑法第11條、第28條、
第55條，第59條，判決如主文。
本案經檢察官賴慶祥到庭執行職務
中　　華　　民　　國　　96　　年　　11　　月　　28　　日
                  刑事第三庭審判長法　官    林惠玲
                                  法  官    劉家祥
                                  法  官    鄧晴馨
以上正本證明與原本無異。
如不服本判決應於收受本判決後10日內向本院提出上訴書狀，並
應敘述具體理由。若未敘述理由者，應於上訴期間屆滿後20日內
向本院補提理由書狀(均須按他造當事人之人數附繕本)。
                                  書記官    林秀麗
中　　華　　民　　國　　96　　年　　11　　月　　30　　日
附錄本案論罪科刑法條：
毒品危害防制條例第4條第2項、第3項
製造、運輸、販賣第二級毒品者，處無期徒刑或7年以上有期徒
刑，得併科新臺幣7百萬元以下罰金。
製造、運輸、販賣第三級毒品者，處5年以上有期徒刑，得併科
新臺幣5百萬元以下罰金。
附表一
┌─┬───┬───┬────┬────┬────────┬─────────┬────┐
│編│販毒對│販毒種│交易時間│交易次數│交易地點        │聯絡方式          │販毒所得│
│號│象    │類    │        │、金額  │                │                  │        │
├─┼───┼───┼────┼────┼────────┼─────────┼────┤
│01│林Ｏ全│MDMA  │95年夏天│8次，每 │宜蘭縣員山鄉同樂│林Ｏ全使用00000000│4,000元 │
│  │      │      │某日起至│次500元 │村阿蘭城游泳池  │27號行動電話與陳冠│        │
│  │      │      │95年11月│        │                │穎聯絡，嗣由乙○○│        │
│  │      │      │15日止  │        │                │出面交易。        │        │
├─┼───┼───┼────┼────┼────────┼─────────┼────┤
│02│黃Ｏ佳│MDMA  │95年11月│2次，每 │宜蘭縣員山鄉蘭城│黃Ｏ佳使用00000000│1,000元 │
│  │      │      │間      │次500元 │路45號甲○○住處│85號行動電話與陳冠│        │
│  │      │      │        │        │                │穎或乙○○聯絡，嗣│        │
│  │      │      │        │        │                │由乙○○出面交易。│        │
└─┴───┴───┴────┴────┴────────┴─────────┴────┘
附表二
┌─┬───┬───┬────┬────┬────────┬─────────┬────┐
│編│販毒對│販毒種│交易時間│交易次數│交易地點        │聯絡方式          │販毒所得│
│號│象    │類    │        │及金額  │                │                  │（新臺幣│
├─┼───┼───┼────┼────┼────────┼─────────┼────┤
│  │李玉嬌│愷他命│95年11月│2次，每 │宜蘭市○○路7-11│李玉嬌使用00000000│2,000元 │
│01│      │      │1日起至 │次1,000 │旁              │01號行動電話與陳冠│        │
│  │      │      │95年12月│元      │                │穎聯絡，嗣由乙○○│        │
│  │      │      │8日止   │        │                │或甲○○出面交易。│        │
├─┼───┼───┼────┼────┼────────┼─────────┼────┤
│02│陳宏鈞│愷他命│95年年底│5次，每 │宜蘭縣員山鄉蘭城│陳宏鈞使用00000000│5,000元 │
│  │      │      │某日起至│次1,000 │路45號甲○○住處│60號行動電話與陳冠│        │
│  │      │      │95年11月│元      │、宜蘭市異形KTV │穎聯絡，嗣由乙○○│        │
│  │      │      │12日止  │        │、宜蘭縣員山鄉永│出面交易。        │        │
│  │      │      │        │        │和村中和路22號陳│                  │        │
│  │      │      │        │        │宏鈞住處。      │                  │        │
├─┼───┼───┼────┼────┼────────┼─────────┼────┤
│03│曾世峰│愷他命│95年6月 │4次，每 │蘭陽女中附近、宜│曾世峰使用00000000│4,000元 │
│  │      │      │間起至95│次1,000 │蘭縣新大福路2段 │77、0000000000號行│        │
│  │      │      │年12月3 │元      │22巷2號曾世峰住 │動電話與甲○○聯絡│        │
│  │      │      │日止    │        │處、友愛百貨附近│，嗣由乙○○出面交│        │
│  │      │      │        │        │U2KTV。         │易。              │        │
├─┼───┼───┼────┼────┼────────┼─────────┼────┤
│04│高Ｏ益│愷他命│95年6月 │21次，每│宜蘭縣員山鄉同樂│高Ｏ益使用00000000│21,000元│
│  │      │      │間某日起│次1,000 │村阿蘭城游泳池、│67、0000000000、09│        │
│  │      │      │至95年11│元。    │宜蘭縣員山鄉溫泉│00000000、00000000│        │
│  │      │      │月16日止│        │路1之35號高進益 │13、0000000000、09│        │
│  │      │      │        │        │住處。          │00000000、00000000│        │
│  │      │      │        │        │                │78等號行動電話與陳│        │
│  │      │      │        │        │                │冠穎聯絡，嗣由陳冠│        │
│  │      │      │        │        │                │穎或乙○○出面交易│        │
│  │      │      │        │        │                │。                │        │
├─┼───┼───┼────┼────┼────────┼─────────┼────┤
│05│林Ｏ全│愷他命│95年夏天│5次，每 │宜蘭縣員山鄉同樂│林Ｏ全使用00000000│5,000元 │
│  │      │命    │某日起至│次1,000 │村阿蘭城游泳池  │27號行動電話與陳冠│        │
│  │      │      │95年11月│元      │                │穎聯絡，嗣由乙○○│        │
│  │      │      │15日止  │        │                │出面交易。        │        │
├─┼───┼───┼────┼────┼────────┼─────────┼────┤
│06│黃Ｏ佳│愷他命│95年11月│5次，每 │宜蘭縣員山鄉蘭城│黃Ｏ佳使用00000000│5,000元 │
│  │      │      │間      │次1,000 │路45號甲○○住處│85號行動電話與陳冠│        │
│  │      │      │        │元      │、宜蘭縣員山鄉同│穎聯絡，嗣由乙○○│        │
│  │      │      │        │        │樂村阿蘭城游泳池│或甲○○出面交易。│        │
│  │      │      │        │        │附近。          │                  │        │
├─┼───┼───┼────┼────┼────────┼─────────┼────┤
│07│余冠志│愷他命│95年年底│6次，每 │宜蘭縣員山國中附│余冠志使用00000000│6,000元 │
│  │      │      │某日起至│次1,000 │近。            │27、0000000000、09│        │
│  │      │      │95年11月│元      │                │00000000、00000000│        │
│  │      │      │16日止  │        │                │24號行動電話與陳冠│        │
│  │      │      │        │        │                │穎或乙○○聯絡，嗣│        │
│  │      │      │        │        │                │由乙○○出面交易。│        │
└─┴───┴───┴────┴────┴────────┴─────────┴────┘
附表三
┌─┬───┬───┬────┬────┬────────┬─────────┬────┐
│編│販毒對│販毒種│交易時間│交易次數│交易地點        │聯絡方式          │販毒所得│
│號│象    │類    │        │、金額  │                │                  │        │
├─┼───┼───┼────┼────┼────────┼─────────┼────┤
│01│游聖楷│愷他命│95年11月│1次，   │宜蘭縣宜蘭市大甲│游聖楷使用00000000│1,000元 │
│  │      │      │10日    │1,000元 │城某處          │72號行動電話與陳冠│        │
│  │      │      │        │        │                │穎聯絡。          │        │
├─┼───┼───┼────┼────┼────────┼─────────┼────┤
│02│林哲續│愷他命│95年11月│1次，   │宜蘭市歐歡遊樂場│林哲續使用00000000│1,000元 │
│  │      │      │2日     │1,000元 │附近            │80號行動電話與陳冠│        │
│  │      │      │        │        │                │穎聯絡。          │        │
└─┴───┴───┴────┴────┴────────┴─────────┴────┘
附表四
┌─┬───┬───┬────┬────┬────────┬─────────┬────┐
│編│販毒對│販毒種│交易時間│交易次數│交易地點        │聯絡方式          │販毒所得│
│號│象    │類    │        │、金額  │                │                  │        │
├─┼───┼───┼────┼────┼────────┼─────────┼────┤
│01│陳弘廷│愷他命│95年底起│5次，每 │宜蘭市○○路250 │陳弘廷使用00000000│4,000元 │
│  │      │      │至96年5 │次800元 │號等處          │44號行動電話與陳思│        │
│  │      │      │月中旬  │        │                │瑋聯絡。          │        │
├─┼───┼───┼────┼────┼────────┼─────────┼────┤
│02│林Ｏ哲│愷他命│96年3、4│1次，800│宜蘭市U2KTV     │林Ｏ哲使用00000000│800元   │
│  │      │      │月間    │元      │                │86號行動電話撥打林│        │
│  │      │      │        │        │                │映誠0000000000號行│        │
│  │      │      │        │        │                │動電話，由乙○○接│        │
│  │      │      │        │        │                │聽，並與林仲哲交易│        │
│  │      │      │        │        │                │。                │        │
├─┼───┼───┼────┼────┼────────┼─────────┼────┤
│03│林映誠│愷他命│96年3月 │12次，每│宜蘭市○○路250 │林映誠使用00000000│9,600元 │
│  │      │      │至5月   │次800元 │號2樓           │03號行動電話與陳思│        │
│  │      │      │        │        │                │瑋聯絡。          │        │
├─┼───┼───┼────┼────┼────────┼─────────┼────┤
│04│黃志強│愷他命│96年5月3│1次，800│宜蘭市○○路三多│黃志強使用00000000│800元   │
│  │      │      │日      │元      │遊藝場          │77號行動電話欲向林│        │
│  │      │      │        │        │                │映誠購買毒品，惟林│        │
│  │      │      │        │        │                │映誠無與黃志強交易│        │
│  │      │      │        │        │                │意願，告知乙○○此│        │
│  │      │      │        │        │                │事後，乙○○與黃志│        │
│  │      │      │        │        │                │強進行交易。      │        │
└─┴───┴───┴────┴────┴────────┴─────────┴────┘
